#### **DARLYN ROCIO ORJUELA GUAYAZAN**

Cra 104 # 13D-48, Bogotá D.C.

Celular: 320 803 3754 | Teléfono: 458 7861 Correo electrónico: darlyn-1999@hotmail.com







#### **PERFIL PROFESIONAL**

Diseñadora visual con experiencia en creación de contenido para redes sociales y campañas BTL. Manejo de Figma para diseño y prototipado. Actualmente estudiando un técnico en Análisis y Desarrollo de Software, con conocimientos en HTML y CSS, lo que me permite integrar diseño y desarrollo web de manera efectiva.







#### **EXPERIENCIA LABORAL**

#### Frecuencia Capital (Prácticas)

*Diseñadora Gráfica* Marzo 2019 – Mayo 2021

Responsabilidades:

- Diseño de piezas gráficas para diferentes clientes y marcas.
- Realización de videos, pautas y calendarios según las instrucciones de cada cliente para mejorar la visualización en redes sociales.

# Logros:

- Desarrollo de nuevos conceptos de diseño, aumentando el flujo de visualización en redes sociales.
- Creación de diseños para campañas de temporada, generando mayor atracción de clientes.

### **Dico Telecomunicaciones (Prácticas)**

*Diseñadora Gráfica* Enero 2022 – Julio 2022

Responsabilidades:

- Diseño de piezas gráficas para impresión y redes sociales.
- Producción de videos empresariales y apoyo básico en eventos.
- Gestión de redes sociales y creación de parrillas de contenido.

#### Logros:

- Creación del cargo de diseño dentro de la empresa.
- Elaboración de manuales de diseño y lineamientos para el uso de redes sociales.
- Creación de redes corporativas.

# **Color Art (Emprendimiento)**

Diseñadora Gráfica y Gestora de Redes Sociales Febrero 2023 — Mayo 2023

Responsabilidades:

- Diseño de impresiones personalizadas para cuadros.
- Creación y gestión de contenido para redes sociales.
- Desarrollo de estrategias para aumentar la visibilidad y el engagement en redes sociales.

#### Logros:

- Incremento significativo en la interacción y seguidores en las redes sociales.
- Desarrollo de diseños únicos que resultaron en un aumento de las ventas y la satisfacción del cliente.







# **FORMACIÓN ACADÉMICA**

# Tecnólogo en Análisis y Desarrollo de Software

SENA, Servicio Nacional de Aprendizaje Actualmente

#### Profesional en Diseño Visual

Fundación Universitaria Ucompensar 2023

#### Tecnólogo en Diseño para Proyectos Web

Fundación Universitaria Ucompensar 2020

#### Técnico Profesional en Producción de Piezas Multimedia

Fundación Universitaria Ucompensar 2020







# **OTROS ESTUDIOS**

- Programa F2 T5 Front-end, *Oracle Next Education*, 2023
- Adobe ACP en Comunicación Web usando Dreamweaver, MediaPro, 2024
- Web Authoring Using Adobe Dreamweaver, Adobe Certified Professional, 2024

Nota: Referencias y certificados disponibles a solicitud de la empresa interesada.